# 拆借资金

提问人：XxWcheng 时间：2010-12-20 18:26:08
请教陈老师：个人或单位将资金借给企业，并取得一定的利息，按企业所得税法实施条例规定，非金融企业向非金融企业借款的利息支出，不超过按照金融企业同期同类贷款利率计算的数额的部分，可以税前列支，也就是说税法是允许企业之间拆借资金的，但这种拆借资金的行为是否符合国家有关金融法规方面的规定？请大师指教，不胜感谢！
[ 本帖最后由 XxWcheng 于 2010-12-20 18:30 编辑 ]

回答人：chenyiwei
税法只是规定某项交易或事项一旦发生之后应如何进行税务处理的，而不规范某项交易或事项是否应当这样发生。所以不能引用税法条文作为依据证明某项交易或事项本身的合规性。交易或事项本身的合规性应当由其他适用的法律法规加以调整。对于“税法是否只应当对合法收入征税”的问题，一直存在争议。 这与会计准则存在类似的地方。对于会计处理而言，任何交易或事项不论其是否合法，只要是本会计主体确实已经发生，对本会计主体的财务状况、经营成果和现金流量产生影响的，就需要对其予以确认、计量、列报和披露。所以同样不能以会计准则条款作为依据论证某项交易或者事项本身的合法性。 企业之间的资金拆借是否合规，目前仍然主要依据 1996 年发布的中国人民银行 2 号令《贷款通则》来判断。根据贷款通则的规定，贷款人应当是有资质的金融机构，所以非金融企业之间直接拆借资金而不采用委托贷款方式是不符合贷款通则规定的。